【裁判字號】    97,上易,2015
【裁判日期】    970930
【裁判案由】    毒品危害防制條例
【裁判全文】
臺灣高等法院刑事判決                97年度上易字第2015號
上  訴  人
即  被  告  乙○○
                    （現於臺灣新竹監獄執行中）
上列上訴人因毒品危害防制條例案件，不服臺灣新竹地方法院
97年度易字第422號，中華民國97年7月9日第一審判決（起訴案
號：臺灣新竹地方法院檢察署97年度毒偵字第785號），提起上
訴，本院判決如下：
    主  文
上訴駁回。
    事  實
一、乙○○曾於民國87年11月間因施用毒品案件，經臺灣新竹地
    方法院以87年度毒聲字第1035號裁定送勒戒處所觀察、勒戒
    ，嗣經觀察、勒戒後，認無繼續施用毒品傾向，而於87年12
    月11日經台灣新竹地方法院檢察署檢察官以87年度偵字第81
    92號為不起訴處分確定；嗣又於88年1月間再因施用毒品案
    件，經臺灣新竹地方法院以88年度毒聲字第130號裁定送勒
    戒處所觀察、勒戒，嗣經觀察、勒戒後，認有繼續施用毒品
    傾向，再經同院以88年度毒聲字第420號裁定令入戒治處所
    施以強制戒治1年，嗣經同院以88年度毒聲字第2055號裁定
    停止戒治，所餘戒治期間付保護管束，然乙○○因於保護管
    束期間內，再因違反保護管束應遵守事項情節重大，經本院
    以88年度毒聲字第2616號裁定撤銷停止戒治，令入戒治處所
    執行其殘餘戒治期日，並於89年5月10日戒治期滿；刑責部
    分經臺灣新竹地方法院於88年3月16日以88年度竹簡字第137
    號判決判處有期徒刑6月，並經同院於89年2月2日以88年度
    簡上字第74號駁回上訴確定，於91年8月5日縮刑期滿執行完
    畢。復因施用第2級毒品安非他命案件，經臺灣新竹地方法
    院以92年度毒聲字第419號裁定令入戒治處所，施以強制戒
    治1年，嗣其強制戒治處分因毒品危害防制條例之修正而於
    93年1月9日經檢察官指揮免予繼續執行，視為強制戒治已執
    行完畢（參見最高法院95年度台非字第174號刑事判決）；
    刑責部分經臺灣新竹地方法院於92年7月21日以92年度易字
    第375號判決判處有期徒刑7月確定，並於93年8月8日縮刑期
    滿執行完畢。再因施用毒品案件經本院於94年5月24日，以
    94年度易字236 號判決判處有期徒刑8月確定，甫於95年4月
    22日縮刑期滿執行完畢。
二、詎乙○○仍無法戒除毒癮，於前開強制戒治處分執行完畢釋
    放後5 年內，復基於施用第2 級毒品安非他命之犯意，於97
    年3 月25日晚上11時許，在新竹市○○路706 巷46號住處，
    以將第2 級毒品安非他命置放於玻璃球內燒烤吸食煙霧方式
    ，施用第2 級毒品安非他命乙次。嗣為警於97年3 月28日11
    時50分，在上址住處，因另案為警緝獲，經其同意採集尿液
    檢體送驗，結果呈安非他命陽類性反應，始悉上情。
三、案經新竹市警察局第三分局報告臺灣新竹地方法院檢察署檢
    察官偵查起訴。
    理由
一、訊據被告對於前開施用第2級毒品安非他命之犯行，於本院
    審理時已坦承不諱，並有台灣尖端先進生技醫藥股份有限公
    司濫用藥物檢驗報告、尿液送驗受檢人真實姓名代號對照表
    暨送驗登記簿等在卷可稽，足徵被告上開自白確與事實相符
    ，堪以採信。雖被告主張本案伊係自首，應可減刑云云，惟
    本件確非被告自首，警察人員於緝獲被告後，發現被告有毒
    品前科，懷疑被告施用毒品，隨即採尿送驗，而被告於警詢
    時否認施用毒品等情，已據證人即承辦警員甲○○到院結證
    屬實，並經本院當庭勘驗被告之警詢錄音帶無訛，參以被告
    於檢察事務官最初詢問時，仍否認施用毒品，亦據原審勘驗
    偵訊過程光碟無誤（見原審卷第20頁），益徵被告於警詢時
    並未自首。被告所辯其係自首云云，自不足信。從而，本案
    事證明確，被告犯行洵堪認定，自應依法論科。
二、核被告所為，係犯毒品危害防制條例第10條第2項之施用第2
    級毒品罪。其施用前持有安非他命毒品之低度行為，應為施
    用之高度行為所吸收，不另論罪。又被告有事實欄所示犯罪
    執行情形，有本院被告前案紀錄表1份附卷可稽，其於有期
    徒刑執行完畢5年內故意再犯本件有期徒刑以上之罪，為累
    犯，應依刑法第47條第1項之規定加重其刑。
三、原審本同上見解，因依毒品危害防制條例第10條第2項，刑
    法第11條前段、第47條第1項各規定，於審酌被告素行不佳
    ，前經執行觀察、勒戒後，仍未戒除毒癮、施用毒品嚴重危
    害其身心健康，犯罪後坦承犯行態度良好等一切情狀，量處
    有期徒刑8月。核其認事用法，俱無違誤，量刑亦甚允洽。
    被告上訴意旨，主張其係自首，希予減刑云云，為無理由，
    應予駁回。
據上論斷，應依刑事訴訟法第368條，判決如主文。
本案經檢察官吳國南到庭執行職務。
中    華    民    國    97    年    9     月    30    日
                  刑事第十八庭  審判長法  官  徐昌錦
                                      法  官  周政達
                                      法  官  陳健順
以上正本證明與原本無異。
不得上訴。
                                      書記官  王韻雅
中    華    民    國    97    年    9     月    30    日
附錄本案論罪科刑法條全文
毒品危害防制條例第10條第2項：
施用第二級毒品者，處3年以下有期徒刑。


司法院資訊處製作；財團法人民間司法改革基金會備份。
